臺灣高雄地方法院刑事判決　　　　　　　　　　　　　九十一年度交訴字第五二號
　　公　訴　人　臺灣高雄地方法院檢察署檢察官
　　被　　　告　甲○○
右列被告因公共危險等案件，經檢察官提起公訴（九十一年度偵字第三四三七號），
本院判決如左：
    主  文
甲○○因過失致人於死，處有期徒刑壹年貳月。又駕駛動力交通工具肇事，致人死亡
而逃逸，處有期徒刑壹年。應執行有期徒刑貳年，緩刑伍年。
    事  實
一、甲○○於民國九十一年二月一日上午七時三十分許，駕駛車牌號碼七Ｓ─五００
    二號廂型車，沿高雄縣鳥松鄉○○路由西往東方向行駛，原應注意汽車行駛時，
    駕駛人應注意車前狀況及兩車併行之間隔，並隨時採取必要之安全措施，而依當
    時情形又無不能注意之情事，竟疏於注意，於途經該路長庚醫院側門前時，因併
    行車距過近致其所駕駛上開廂型車右側後方擦撞同向行駛，由張劉柳枝騎乘之車
    牌號碼ＺＸＸ─四六０號機車左側後方，使張劉柳枝人車倒地，甲○○仍混然不
    知肇事，經後車之駕駛人將其攔下並告知發生車禍，甲○○始下車查看，惟竟未
    立即將張劉柳枝送往近在眼前之長庚醫院急救，反而逕行返家載其子去補習。張
    劉柳枝則因上開車禍致顱內出血，經送醫後延至同日上午十一時三十五分許不治
    死亡，嗣經緊隨在後之公車司機記下車號報警循線查獲。
二、案經被害人張劉柳枝之子乙○○告訴及高雄縣警察局仁武分局移送台灣高雄地方
    法院檢察署檢察官偵查起訴。
    理  由
一、訊據被告甲○○對於右開時、地駕車肇事並離開現場之事實均坦承不諱，核與告
    訴人即被害人張劉柳枝之子乙○○指述及證人葉慶龍、朱珈慶於警訊中證述之情
    節相符（被告不爭執證人警訊筆錄之使用），並有道路交通事故調查報告表、現
    場及被害人相驗照片二十九張附卷可稽，堪信其自白與事實相符。另本件車禍被
    害人張劉柳枝因此受傷死亡，亦經臺灣高雄地方法院檢察署檢察官督同法醫相驗
    屬實，製有相驗筆錄、相驗屍體證明書、驗斷書各一份在卷可憑。按駕駛人應注
    意車前狀況及兩車併行之間隔，並隨時採取必要之安全措施，道路交通安全規則
    第九十四條第三項定有明文。本件事發當時天候、光線及道路狀況均良好，並無
    不能注意之情事，有上開道路交通事故調查報告表可參，被告竟疏未注意而撞及
    被害人張劉柳枝致死，其有過失甚明。而被告過失駕車肇事行為，與被害人之死
    亡結果間，顯具有相當因果關係，是被告過失致人於死之犯行堪以認定。又被告
    肇事後經後車駕駛人告知肇事而下車查看後，竟未立即將被害人送醫，逕自返家
    載其子去補習，其肇事逃逸之犯行亦堪認定，應依法論科。
二、按刑法第二百七十六條第一項之過失致人於死罪，係針對行為人應注意、能注意
    、而不注意之過失行為予以非難，而八十八年四月二十一日增訂之同法第一百八
    十五條之四之肇事致人死傷逃逸罪，則以處罰肇事後逃逸之駕駛人為目的，俾促
    使駕駛人於肇事後能對被害人即時救護，以減少死傷，是該罪之成立祇以行為人
    有駕駛動力交通工具肇事，致人死傷而逃逸之事實為已足，至行為人是否確有過
    失或其主觀上對自己之過失是否已有認知，均非所問。本件被告雖辯稱伊當時以
    為被害人是自己騎車跌倒云云，然亦無礙於肇事逃逸犯行之成立。核被告所為，
    係犯刑法第二百七十六條第一項之過失致死罪及同法第一百八十五條之四肇事逃
    逸罪。被告所犯上開二罪間，犯意各別，行為互殊，應分論併罰。審酌被告就本
  件車禍發生之過失程度、其事後置被害人安危於不顧而離開，及已與告訴人達成
    民事和解（見本院九十一年度交附字第一０四號和解筆錄）等一切情狀，爰各量
    處如主文所示之刑，並定其應執行之刑，以資懲警。又被告前未曾受有期徒刑以
    上刑之宣告，有台灣高等法院被告全國前案紀錄表、台灣高雄地方法院檢察署刑
    案資料查註紀錄表各一份在卷可參，其因一時失慮，偶罹刑典，事後已坦承犯行
    ，深具悔意，經此刑之宣告後，應知警惕而無再犯之虞，本院因認暫不執行其刑
    為當，爰予以宣告緩刑五年，用啟自新。
據上論斷，應依刑事訴訟法第二百九十九條第一項前段、刑法第二百七十六條第一項
、第一百八十五條之四、第五十一條第五款、第七十四條第一款、罰金罰鍰提高標準
條例第一條前段，判決如主文。
中    華    民    國    九十一    年     九      月         三十        日
                              臺灣高雄地方法院交通法庭
                                      法  官  葉啟洲
右正本證明與原本無異。
如不服本判決，應於判決送達後十日內，向本院提出上訴狀。
                                      書記官    蔡語珊
中    華    民    國  九十一    年     十      月           一        日
